臺灣士林地方法院民事簡易判決     
                                   111年度湖簡字第1501號
原      告  第一產物保險股份有限公司

法定代理人  李正漢  


訴訟代理人  吳世傑  
被      告  洪墩水  
上列當事人間侵權行為損害賠償（交通）事件，經本院於民國11
1年10月31日言詞辯論終結，判決如下：
    主  文
被告應給付原告新臺幣229,898元，及自民國111年8月21日起至
清償日止，按週年利率5%計算之利息。
訴訟費用新臺幣2,430元由被告負擔。
本判決得假執行。
    事實及理由
一、被告經合法通知未於言詞辯論期日到庭，核無民事訴訟法第
    386條規定各款情形，爰依原告之聲請，准由其一造辯論而
    為判決。又按簡易訴訟訴狀送達後，原告不得將原訴變更或
    追加他訴，但擴張或減縮應受判決事項之聲明者，不在此限
    ，民事訴訟法第436條第2項、第255條第1項但書第3款分別
    定有明文。本件原告起訴時原聲明：被告應給付原告新臺幣
    （下同）431,200元，及自起訴狀繕本送達翌日起至清償日
    止，按週年利率5%計算之利息。嗣於民國111年9月8日提出
    民事陳報狀變更上開請求之金額為229,898元（見本院卷第1
    27頁）。經核原告係減縮應受判決事項之聲明，於法並無不
    合，應予准許。
二、原告主張：被告於110年12月30日17時07分許，駕駛車牌號
    碼000-0000號自用小客車（下稱肇事車輛），行經國道三號
    南向外側車道14公里400公尺處時，因未注意車前狀況之過
    失，致與原告所承保、訴外人吳青樺所有而由林德旺駕駛之
    車牌號碼000-0000號自用小客車（下稱系爭車輛）發生碰撞
    ，造成系爭車輛受損，原告業依保險契約賠付系爭車輛修復
    費用431,200元。上開修復費用扣除折舊額後為229,898元，
    爰依侵權行為及保險代位之法律關係提起本件訴訟等語。並
    聲明：被告應給付原告229,898元，及自起訴狀繕本送達翌
    日起至清償日止，按週年利率5%計算之利息。
三、被告未於言詞辯論期日到場，亦未提出書狀作何聲明或陳述
    。
四、法院之判斷：
（一）按因故意或過失，不法侵害他人之權利者，負損害賠償責
      任。汽車、機車或其他非依軌道行駛之動力車輛，在使用
      中加損害於他人者，駕駛人應賠償因此所生之損害。但於
      防止損害之發生，已盡相當之注意者，不在此限。又被保
      險人因保險人應負保險責任之損失發生，而對於第三人有
      損失賠償請求權者，保險人得於給付賠償金額後，代位行
      使被保險人對於第三人之請求權。民法第184條第1項前段
      、第191條之2、保險法第53條第1項本文分別定有明文。
      原告主張被告駕駛肇事車輛於前揭時、地，因未注意車前
      狀況之過失，與其承保之系爭車輛發生碰撞之事實，業據
      提出道路交通事故當事人登記聯單、初步分析研判表、行
      車執照及車損照片為證，且有本件交通事故相關調查資料
      （即道路交通事故現場圖、交通事故調查報告表、談話紀
      錄表、酒精測定紀錄表、舉發違反道路交通管理事件通知
      單、刑法第185條之3案件測試觀察紀錄表）可佐，是原告
      此部分主張，自堪信實。而原告已依保險契約賠付系爭車
      輛修復費用，亦據原告提出理賠計算書、估價單、統一發
      票等件為證，堪認屬實，則原告依保險法第53條第1項本
      文規定，自得請求被告賠償損害。
（二）又按負損害賠償責任者，除法律另有規定或契約另有訂定
      外，應回復他方損害發生前之原狀；債權人亦得請求支付
      回復原狀所必要之費用，以代回復原狀，民法第213條第1
      項及第3項分別訂有明文。故被害人得請求回復原狀所需
      之修繕費用，但以必要者為限，即修理材料以新品換舊品
      ，應予折舊。又依行政院所頒固定資產耐用年數表及固定
      資產折舊率之規定，自用小客車之耐用年數為5年，依平
      均法每年折舊200/1000，參酌營利事業所得稅查核準則第
      95條第6項規定，固定資產提列折舊採用平均法或定率遞
      減法者，以1年為計算單位，其使用未滿1年者，按實際使
      用月數相當於全年比例計算之，不滿1月者，以1月計。查
      ，系爭車輛為108年9月出廠（見本院卷第19頁），距案發
      時間110年12月30日，約2年4月，是該車更換零件費用309
      ,309元（見本院卷第41、129頁）之折舊額為120,287元〔
      殘價＝取得成本÷（耐用年數＋1）即309,309÷（5＋1）＝51,5
      52，小數點以下四捨五入，下同；折舊額＝（取得成本－殘
      價）×折舊率×年數，即（309,309－51,552）×0.2×28/12＝1
      20,287〕，是扣除折舊後，原告就零件更換得請求之必要
      費用為189,022元（計算式：309,309－120,287＝189,022）
      。上開費用再與工資55,155元、烤漆59,636元及拖吊費用
      7,100元合計為310,913元（計算式：189,022＋55,155＋59,
      636＋7,100＝310,913），本件原告僅請求被告賠償229,898
      元，未逾上開金額，為有理由，應予准許。
（三）末按給付無確定期限者，債務人於債權人得請求給付時，
      經其催告而未為給付，自受催告時起，負遲延責任；其經
      債權人起訴而送達訴狀，或依督促程序送達支付命令，或
      為其他相類之行為者，與催告有同一之效力；遲延之債務
      ，以支付金錢為標的者，債權人得請求依法定利率計算之
      遲延利息；應付利息之債務，其利率未經約定，亦無法律
      可據者，週年利率為5%，民法第229條第2項、第233條第1
      項本文、第203條分別有明文規定。本件原告得請求部分
      ，其併請求自起訴狀繕本送達被告之翌日即111年8月21日
      （見本院卷第107頁）起至清償日止，按週年利率5%計算
      之利息部分，即屬有據。
五、從而，原告依侵權行為及保險代位之法律關係，請求被告給
    付229,898元，及自111年8月21日起至清償日止，按週年利
    率5%計算之遲延利息，為有理由，應予准許。又本件係適用
    簡易訴訟程序所為被告敗訴之判決，應依職權宣告假執行。
六、訴訟費用負擔之依據︰民事訴訟法第78條。並確定訴訟費用
    額為2,430元（即第一審裁判費），應由被告負擔。
中　　華　　民　　國　　111 　年　　11　　月　　14　　日
　　              內湖簡易庭  法  官  林銘宏
本件為正本係照原本作成。　　　　　　　　　     
如不服本判決，應於送達後20日內，向本院提出上訴狀並表明上
訴理由，如於本判決宣示後送達前提起上訴者，應於判決送達後
20日內補提上訴理由書（須附繕本）。
中　　華　　民　　國　　111 　年　　11　　月　　14　　日
                              書記官  許慈翎